【裁判字號】    92,交訴,72
【裁判日期】    920605
【裁判案由】    公共危險等
【裁判全文】
臺灣臺中地方法院刑事判決                        九十二年度交訴字第七二號
    公  訴  人  臺灣臺中地方法院檢察署檢察官
    被      告  丙○○
右列被告因公共危險等案件經檢察官提起公訴（九十二年度偵字第六一０八號）本院
判決如左：
    主      文
丙○○服用酒類，不能安全駕駛動力交通工具而駕駛，處有期徒刑參月，如易科罰金
，以參佰元折算壹日。又駕駛動力交通工具肇事，致人受傷而逃逸，處有期徒刑陸月
，如易科罰金，以參佰元折算壹日。應執行有期徒刑捌月，如易科罰金，以參佰元折
算壹日。
被訴過失傷害部分，公訴不受理。
    事      實
一、丙○○於民國九十二年三月十四日二十時許，在台中縣大雅鄉○○路太子宮飲用
    米酒後，其飲酒後吐氣所含酒精濃度高達每公升０點六六毫克以上，已有不能安
    全駕車之狀況，竟於酒後且無駕駛執照仍加馬駛車號Ｃ六－０九三一號之自用小
    車，沿台中縣大雅鄉○○路，往大雅方向行駛，途經雅潭路與該路三三０巷口時
    ，竟疏於注意車前狀況，而撞及前方由甲○○○所騎乘之車號ＭＭＣ－０三二號
    重型機車，致甲○○○人車倒地，受有頭部外傷併蛛膜下腔出血之傷害；詎丙○○駕車肇事致人受傷時，竟未下車處理善後，即逕行駕車逃逸，隨即又在學府路
    二五０號巷口前，自後追撞前方由乙○○所駕駛正停在該處路口之車號Ａ三－０
    五五九號自小客車，丙○○亦未下車查看，隨即駕車離去，經乙○○記下車號報
    警後，為警循線在台中縣大雅鄉○○村○○○路三一三巷十五弄十八號丙○○住
    處查獲，並測其飲酒後吐氣所含酒精濃度高達每公升０點六六毫克。
二、案經甲○○○及乙○○訴由台中縣警察局豐原分局報請台灣台中地方法院檢察署
    檢察官偵查起訴。
    理      由
甲、有罪部分：
一、訊據被告丙○○對於其確於右揭時地酒後駕車肇事等情固不否認，惟矢口否認有
    肇事逃逸之犯意，辯稱：車禍發生後其後欲先回家請其兒子出來處理，並不是要
    逃逸云云；惟查：右揭被告丙○○於九十二年三月十四日二十時許，在台中縣大
    雅鄉○○路太子宮飲用米酒後，酒後且又無駕駛執照仍駕駛車號Ｃ六－０九三一
    號之自用小客車肇事之事實，業據被告丙○○於警訊時及偵查中供述甚詳，核與
    告訴人甲○○○及乙○○分別於警訊時及偵查中指訴情節相符，而被告飲酒後吐
    氣所含酒精濃度高達每公升０點六六毫克及查獲時被告於訊問過程有語無倫次、
    含糊不清或意識模糊及注意力無法集中等情，復有酒精測試紀錄、測試觀察紀錄
    表各一份及舉發違反道路交通管理事件通知單影本一紙在卷可憑，足見被告酒後
    駕車已危及他人之安全，顯有不能安全駕駛動力交通工具之情形；另被告林炳朗
    於肇事後並未下車處理善後，即行開車離去乙情，復經告訴人甲○○○及乙○○
    於警、偵訊時指述甚明，且有台中縣警察局道路交通事故調查報告表及前往現場
    處理並循線前往丙○○住處查緝之警員職務報告一份在卷可考；另告訴人甲○○○確因此車禍受有如事實欄之傷害，亦有驗傷診斷書一份附卷可憑。
二、按刑法於八十八年四月二十一日經總統公布增訂第一百八十五條之三，將服用酒
    類不能安全駕駛動力交通工具而駕駛者，亦納入刑事處罰之範疇，該條規定並自
    同年月二十三日正式施行，犯本條之罪係屬抽象危險犯，其立法目的在嚇阻酒後
    駕車，危害公眾安全及防止交通事故之發生，條文中所稱「不能安全駕駛動力交
    通工具」係屬不確定之法律概念，除衡之行為人駕車時飲用酒類之程度及血液中
    酒精含量之多寡外，並應參以行為人當時之精神狀態、駕馭車輛之情形及對於交
    通號誌或指揮之遵守能力，以資相佐，斷非徒以飲酒數量作為取決是否成罪之唯
    一標準，否則，個人酒量殊異，偶因特殊情狀致未達平日精神狀態者亦所在多有
    ，欲以劃一標準遽為能否安全駕車或酒醉之論斷，誠屬難能，惟參考德國、美國
    之認定標準，駕駛人於呼氣中酒精濃度達每公升零點五五亳克以上者，肇事率為
    一般正常人之十倍，認為已達不能安全駕駛之標準，法務部八十八年五月十八日
    法八八檢字第００一六六九號函亦採斯旨。本案被告酒測呼氣酒精濃度為每公升
    ０．六六亳克，足認被告駕車時確已達不能安全駕駛動力交通工具之程度。按刑
    法第一百八十五條之四之肇事逃逸罪，以駕駛動力交通工具肇事，有致人死傷而
    逃逸之事實，為其構成要件，不以行為人明知被害人有死傷情形為必要，亦不以
    被害人為無自救能力人為必要（最高法院九十一年台上字第一三七號、九十年台
    上字第六七八六號判決意旨參照），至肇事者是否有遺棄之故意，其離去之原因
    為何，則非所問（最高法院九十年台上字第二一九一號判決意旨參照），考其立
    法目的即在促使駕駛人於肇事後能對被被害人即時救護，以減少死傷之惡化，可
    見該兩條規範意旨應屬相同。
    綜上所述，被告所辯委無足採，本案事證明確，被告犯行堪予認定。
三、核被告所為係犯刑法第一百八十五條之三公共危險罪、第一百八十五條之四肇事
    逃逸罪。被告所犯上開二罪，犯意各別，構成要件不同，應予分論併罰。爰審酌
    被告酒醉駕車，不顧公眾安全及其所生危害及犯後態度，分別量處如主文所示之
    刑，並諭知易科罰金之折算標準，並定其應執行刑及易科罰金之折算標準。
乙、公訴不受理部分：
一、公訴意旨如事實欄所述，因認被告另涉犯刑法第二百八十四條第一項前段之過失
    傷害罪嫌等語。
二、按告訴乃論之罪，告訴人於第一審辯論終結前得撤回其告訴，又告訴經撤回者，
    應諭知不受理之判決，刑事訴訟法第二百三十八條第一項、第三百零三條第三款
    定有明文。
三、本件告訴人告訴被告過失傷害案件，起訴書認被告係觸犯刑法第二百八十四條第
    一項前段之罪，依同法第二百八十七條前段之規定，須告訴乃論。茲據告訴人於
    九十二年五月廿九日撤回其告訴，揆諸首開說明，爰不經言詞辯論，諭知不受理
    之判決。
據上論斷，應依刑事訴訟法第二百九十九條第一項前段、第三百零三條第三款、第三
百零七條、刑法第一百八十五條之四、第一百八十五條之三、第四十一條第一項前段
、第五十一條第五款，判決如主文。
中    華    民    國      九十二     年      六       月        五      日
                                  臺灣臺中地方法院交通法庭
                                       法  官  郭  德  進
右正本證明與原本無異。
如不服本判決，應於判決送達後十日內向本院提出上訴狀( 應附繕本 )，上訴於臺灣
高等法院臺中分院。
                                       書記官
中    華    民    國      九十二     年      六       月        九      日
刑法第一百八十五條之三：
服用毒品、麻醉藥品、酒類或其他相類之物，不能安全駕駛動力交通工具而駕駛者，
處一年以下有期徒刑、拘役或三萬元以下罰金。
刑法第一百八十五條之四：
駕駛動力交通工具肇事，致人死傷而逃逸者，處六月以上五年以下有期徒刑。
                                                Ａ


司法院資訊處製作；財團法人民間司法改革基金會備份。
